【裁判字號】    97,訴,439
【裁判日期】    970603
【裁判案由】    違反毒品危害防制條例
【裁判全文】
臺灣雲林地方法院刑事判決               97年度訴字第439號
公  訴  人  臺灣雲林地方法院檢察署檢察官
被      告  甲○○
                    （現另案在臺灣臺南看守所羈押中）
上列被告因違反毒品危害防制條例案件，經檢察官提起公訴（97
年度毒偵字第221 、260 號），被告於準備程序中就被訴事實為
有罪之陳述，經告知簡式審判程序意旨，並聽取當事人之意見後
，本院合議庭裁定改由受命法官獨任以簡式審判程序審理，判決
如下：
    主  文
甲○○施用第一級毒品，累犯，處有期徒刑拾月，扣案之白色粉
末壹包（淨重零點肆貳肆肆公克，驗餘淨重零點參陸玖壹公克，
含包裝袋壹個）、注射針筒貳支、橡皮筋壹條及分裝鏟壹支均沒
收；又施用第二級毒品，累犯，處有期徒刑陸月，扣案之水煙斗
及玻璃球管各壹個均沒收；應執行有期徒刑壹年貳月，扣案之白
色粉末壹包（淨重零點肆貳肆肆公克，驗餘淨重零點參陸玖壹公
克，含包裝袋壹個）、注射針筒貳支、橡皮筋壹條、分裝鏟壹支
、水煙斗及玻璃球管各壹個均沒收。
    犯罪事實及理由
壹、程序事項：
    本件經被告甲○○於準備程序期日為有罪之陳述，經受命法
    官告知簡式審判程序之旨，並聽取當事人之意見後，本院認
    無不得或不宜改依簡式審判程序進行之處，爰依刑事訴訟法
    第273 條之1 第1 項，裁定由受命法官獨任進行簡式審判程
    序，則依據刑事訴訟法第273 條之2 、同法第159 條第2 項
    之規定，不適用傳聞法則有關限制證據能力之相關規定；並
    得依同法第310 條之2 之準用同法第454 條之規定製作略式
    判決書，依法僅需記載犯罪事實、證據名稱及應適用之法條
    ，並得以簡略方式為之，合先敘明。
貳、實體事項：
一、構成犯罪事實：
    甲○○前因施用毒品案件，經觀察、勒戒，認無繼續施用毒
    品之傾向，由臺灣雲林地方法院檢察署檢察官於民國90年9
    月10日，以90年度毒偵字第541 號為不起訴處分確定。復因
    施用毒品案件，經本院於94年10月25日，以94年度訴字第75
    8 號判處有期徒刑8 月，於94年11月11日確定；又因偽造印
    文案件，經本院於95年2 月17日，以95年度港簡字第40號判
    處有期徒刑6 月確定；再因施用毒品案件，經本院於95年4
    月7 日，以95年度簡字第23號判處有期徒刑4 月，於95年5
    月1 日確定；另因竊盜案件，經本院於95年1 月25日，以94
    年度訴字第697 號判處有期徒刑7 月，於95年6 月5 日確定
    ；上開4 罪嗣經定應執行有期徒刑2 年，甫於96年1 月11日
    縮短刑期假釋出監，於96年6 月26日假釋期滿未經撤銷，其
    未執行之刑，以已執行論。詎仍不知悔改，復基於施用第1
    級毒品海洛因之犯意，於96年12月3 日晚上8 時許，在其位
    於雲林縣水林鄉○○村○○路65號住處，以將毒品海洛因摻
    水置入注射針筒，再注射手臂血管之方式，施用第1 級毒品
    海洛因1 次。另基於施用第2 級毒品甲基安非他命之犯意，
    於同日晚上8 時許，在上址住處，以將毒品甲基安非他命置
    入玻璃球管內燒烤，吸食其煙氣之方式，施用第2 級毒品甲
    基安非他命1 次。嗣於96年12月4 日上午10時30分許，因另
    涉竊盜案件，在其上址住處，為警執行搜索時，扣得其所有
    ，供施用毒品之白色粉末1 包（淨重0.4244公克，驗餘淨重
    0.3691公克，含包裝袋1 個）、注射針筒2 支、橡皮筋1 條
    、分裝鏟1 支、水煙斗及玻璃球管各1 個，經甲○○同意採
    集尿液送驗後，結果呈嗎啡及甲基安非他命陽性反應；於翌
    日因另涉竊盜案件，解送臺灣雲林看守所執行羈押，經該所
    採集甲○○尿液送驗後，結果仍呈嗎啡及甲基安非他命陽性
    反應，始悉上情。
二、認定犯罪事實所憑之證據名稱：
    (一)代號與真實姓名對照表及高雄市立凱旋醫院濫用藥物尿液
      檢驗報告各1 份。
    (二)臺灣雲林第二監獄收容人尿液採集作業確認書、檢體採收
      紀錄表及詮昕科技股份有限公司濫用藥物尿液檢驗報告各
      1 份。
    (三)憲兵司令部刑事鑑識中心97年4 月7 日憲直刑鑑字第0970
      000470號鑑定書1 份。
    (四)刑案資料查註紀錄表、全國施用毒品案件紀錄表、矯正簡
      表及臺灣雲林地方法院檢察署檢察官90年度毒偵字第541
      號不起訴處分書、94年度毒偵字第1652號起訴書、95年度
      毒偵字第297 號起訴書、本院94年度訴字第758 號刑事判
      決、95年度簡字第23號刑事判決各1 份。
    (五)照片2 張及白色粉末1 包（淨重0.4244公克，驗餘淨重0.
      3691公克，含包裝袋1 個）、注射針筒2 支、橡皮筋1 條
      、分裝鏟1 支、水煙斗及玻璃球管各1 個扣案。
    (六)被告甲○○於警詢及本院審理時之自白，且與上開積極證
      據相符，應可採信。
    (七)綜上所述，本件事證明確，被告犯行均應堪認定。
三、論罪科刑之理由：
    (一)查海洛因，係毒品危害防制條例第2 條第2 項第1 款所定
      之第一級毒品；甲基安非他命，係毒品危害防制條例第2
      條第2 項第2 款所定之第二級毒品。是核被告甲○○所為
      ，係犯毒品危害防制條例第10條第1 項之施用第一級毒品
      罪、同條例第10條第2 項之施用第二級毒品罪。被告施用
      第一級及第二級毒品前後持有第一級及第二級毒品之低度
      行為應分別為施用第一級及第二級毒品之高度行為所吸收
      ，均不另論罪。被告所犯上開2 罪罪名互異，犯意各別，
      應分論併罰。
    (二)被告前因施用毒品案件，經本院於94年10月25日，以94年
      度訴字第758 號判處有期徒刑8 月，於94年11月11日確定
      ；又因偽造印文案件，經本院於95年2 月17日，以95年度
      港簡字第40號判處有期徒刑6 月確定；再因施用毒品案件
      ，經本院於95年4 月7 日，以95年度簡字第23號判處有期
      徒刑4 月，於95年5 月1 日確定；另因竊盜案件，經本院
      於95年1 月25日，以94年度訴字第697 號判處有期徒刑7
      月，於95年6 月5 日確定；上開4 罪嗣經定應執行有期徒
      刑2 年，甫於96年1 月11日縮短刑期假釋出監，於96年6
      月26日假釋期滿未經撤銷，其未執行之刑，以已執行論，
      有臺灣高等法院被告前案紀錄表1 份在卷可參，其於前開
      有期徒刑執行完畢後，5 年內故意再犯本件有期徒刑以上
      之罪，為累犯，應依刑法第47條第1 項規定，就其施用第
      一級毒品及第二級毒品之罪，分別加重其刑。
    (三)爰審酌被告前曾有竊盜等前科，素行並非良好，又經送觀
      察、勒戒後，獲不起訴處分確定，仍因施用毒品案件，多
      次經法院判處罪刑確定，竟再犯本件之罪，顯無悔改之意
      ，及其犯罪之目的單純、手段平和、所生危害非鉅、犯罪
      後坦承犯行態度尚可，並考量施用毒品者均有相當程度之
      成癮性及心理依賴性，其犯罪心態與一般刑事犯罪之本質
      並不相同等一切情狀，分別量處如主文所示之刑，並定其
      應執行之刑。
    (四)扣案之白色粉末1 包（淨重0.4244公克，驗餘淨重0.3691
      公克，含包裝袋1 個）、注射針筒2 支、橡皮筋1 條及分
      裝鏟1 支，均係供被告施用第一級毒品所用之物，扣案之
      水煙斗及玻璃球管各1 個均係供被告施用第二級毒品所用
      之物，且均屬被告所有，業據被告供承在卷，應依刑法第
      38條第1 項第2 款規定，宣告沒收。
四、適用之法律：
    (一)刑事訴訟法第273 條之1 第1 項、第299 條第1 項前段、
      第310 條之2 、第454 條。
    (二)毒品危害防制條例第10條第1 項、第2 項、第23條第2 項
      。
    (三)刑法第11條前段、第47條第1 項、第51條第5 款、第38條
      第1 項第2 款。
本案經檢察官梁義順到庭執行職務。
中    華    民    國    97    年     6     月    3    日
                  刑事第二庭  法  官  廖淑華
以上正本證明與原本無異。
如不服本判決，應於判決收受後10日內，向本院提出上訴狀（須
附繕本）。
                              書記官  張菀純
中    華    民    國    97    年    6     月    3     日
附錄本案論罪科刑法條全文：
毒品危害防制條例第10條：
施用第一級毒品者，處6 月以上5 年以下有期徒刑。
施用第二級毒品者，處3 年以下有期徒刑。


司法院資訊處製作；財團法人民間司法改革基金會備份。
